【裁判字號】    89,易,576
【裁判日期】    890419
【裁判案由】    竊盜
【裁判全文】
臺灣桃園地方法院刑事判決              八十九年度易字第五七六號
    公訴人  台灣桃園地方法院檢察署檢察官
    被  告  丁○○
右列被告因竊盜案件，經檢察官提起公訴（八十九年度偵字第二三Ｏ四號）及移請併
辦（八十九年度偵字第四二七六號）本院判決如左：
    主  文
丁○○連續帶兇器竊盜，處有期徒刑壹年捌月。
    事  實
一、丁○○意圖為自己不法之所有，基於概括犯意，先後於附表所示時、地，以附表
    所示方法，行竊丙○○等人如表所示財物。（犯罪時、地、方法、竊得財物、被
    害人均詳如附表）於八十九年一月二十四日十三時十五分許，駕駛所竊得之ＣＭ
    －八八六三號自用小客車，在桃園縣中壢市○○路二九巷一Ｏ八弄三九號其住處
    前為警查獲。又於八十九年二月十七日四時五十三分許，駕駛所竊取之Ｗ六－一
    九八一號改懸所竊之Ｄ七－五一五一號車牌一面，在桃園縣中壢市○○路一一七
    號第一銀行前。其在該銀行自動提款機以前揭所竊提款卡先後五次插入提款機企
    圖詐領款項，因不知密碼，所鍵入之密碼資料錯誤而未能提領得款項，經警發覺
    可疑上前盤查時，丁○○心虛逃跑而為警查獲。並扣得其所有供犯罪所用之活動
    板手一支、起子三支。
二、案經桃園縣警察局平鎮分局、中壢分局先後移送台灣桃園地方法院檢察署檢察官
    偵查起訴及移併辦。
    理  由
一、被告丁○○於八十九年三月七日本院訊問時，坦承附表編號二至四及八、九之犯
    罪事實，其於審理中除否認附表編號九該次有帶板手外，就其餘犯罪事實，亦
    均坦承不諱，並經被害人丙○○、羅夫鳴、乙○○於警訊、審理中，被害人甲○
    ○○於審理中，被害人黃魁彬、簡得信、韓美華、邱春銀、熊國寶於警訊指述甚
    詳，且有行竊所用之活動板手一支、起子三支扣案、贓物領據九紙、贓物Ｄ七－
    五一五一號車牌之代保管條一紙、車輛竊盜車牌失竊資料個別查詢報表三紙、照
    片二張、自動付款機交易明細表五紙附卷可稽。被告於警訊、偵查中亦供認其有
    為附表編號二至五、、九、十等次竊盜犯行。雖偵查中稱另有以鎯頭為工具云云
    ，惟其於審理中已供述並未以鎯頭為工具，偵查中之該部分供述不實云云，且由
  扣案之被告所供行竊工具有起子、板手並無鎯頭，與其審判中所述相符，自以其
    審判中所述為可採。又被告於警訊、偵查中雖曾供述就附表編號二之犯行，係其
    與戊○○共犯云云，惟其審理中則稱係其單獨所為，並未與某共犯等情，且並無
    其他証據足証戊○○有參與該次犯行，自以其審理中之供述為可採。被告於警訊
    、偵查中雖曾稱附表編號一之車輛係其由自稱「劉治國」者收受而來云云，然於
    審理中已供明說車係其單獨行竊而來，且其紿終亦無法具體指名「劉治國」之真
    實姓名年籍，且亦查無「劉治國」其人，其該部分陳述自非可採。又就附表編號
    九之犯行，被告於本院八十九年三月七日訊問時己供明該次犯行其係以起子、板
    手行，並經扣得起子、板手等工具，自堪採信。其審理中否認該次有板手云云
    ，即非可採，至被害人乙○○於審理中雖另指被告另有行竊其零錢新台幣四、五
    十元，及一疊發票云云，然其於警訊並未述及於此，被告亦始終未曾供述及此，
    而起出之贓物亦未有其此部分所指之物，自此其警訊所述未竊之物品內容為可採
    ，事証明確，被告犯行堪予認定。
二、查起子、板手之主要構成部分為鐵質，可用以擊打加害人之生命、身體，客觀上
  具有危險性，自屬兇器之一種。又綠野茅庭社區並無警衛設置，地下停車場夜間
    亦無人住居看守，此據住於該社區之被害人乙○○於審理中述明，並非有人居住
    之建築物。核被告所為，係犯刑法第三百二十一條第一項第三款之帶兇器竊盜
    罪。公訴人於起訴事實係指被告帶起子、板手行竊，惟所引法條為刑法第三百
    二十一條第一項第一款，固有未洽，惟公訴人既亦認被告係犯加重竊盜罪；因僅
    係加重條件內容之款項引用有異，就所引加重竊盜罪則與本件認定相同，尚不生
    變更起訴法條問題。其先後次犯行，時間緊接，手法相近，犯其□□構成要件相
    同之罪名，題係其之於概括犯意反覆為之，為連續犯，應以一罪論，並依法加重
    其刑。公訴人就附表編號一、五、六、七等次犯行雖未起訴，惟該部分與已起訴
    部分有連續犯裁判上一罪關係，應併予審判。爰審酌被告於不到一個月之時間內
    ，先後行竊九次，及其所竊得財物價值非低，犯罪情節不輕，所生危害亦大，犯
    後曾先後坦承竊盜犯行，態度尚佳，且其年僅十九歲，年輕識淺，思慮欠周等一
    切情狀，量處如主文所示之刑，以示懲□。扣案之起子三支，活動板手一支為被
    告所有，供犯竊盜□所用，據被告於審理中供明，應予宣告沒收。至於扣案之十
    號Ｔ桿一支、鑰匙六支、一支，被告否認有供本件犯罪所用，自不得於本件宣告
    沒收。又被告雖曾以所竊之提款卡插入自動提款機欲詐領存款，因輸入之密碼有
    誤而未得手，固刑法第三百三十九條第二第一項之由自動付款設備取得他人財物
    罪，並不處罰未遂犯，公訴人就此亦未起訴，僅附此敘明。
三、據上論斷，應依刑事訴訟法第二百九十九條第一項前段，刑法第五十六條、第三
    百二十一條第一項第三款、第三十八條第一項第二款，判決如主文。
本案經檢察官呂理銘到庭執行職務。
中        華        民        國    八十九    年    四      月   十九   日
                                    臺灣桃園地方法院刑事第三庭
                                        法  官  謝  順  輝
右正本證明與原本無異。
如不服本判決，應於判決送達後十日內，向本院提出上訴狀。
                                        書記官  宋  翠  玲
中        華        民        國    八十九    年    四      月   二十四 日
附論罪科刑依據之法條：
刑法第三百二十一條
犯竊盜罪而有左列情形之一者，處六月以上五年以下有期徒刑：
一、於夜間侵入住宅或有人居住之建築物、船艦或隱匿其內而犯之者。
二、毀越門扇、牆垣或其他安全設備而犯之者。
三、攜帶兇器而犯之者。
四、結夥三人以上而犯之者。
五、乘火災、水災或其他災害之際而犯之者。
六、在車站或埠頭而犯之者。


司法院資訊處製作；財團法人民間司法改革基金會備份。
